JULIÁN ANGARITA **BERNAL**

PERFIL

Diseñador con énfasis en Comunicación y Artista con énfasis en Medios Electrónicos y Artes del Tiempo de la Universidad de los Andes. Experiencia e interés en dirección de arte, interactividad, realidad virtual, videojuegos, cine, animación, internet, educación y programación.

CONTACTO

julianangaritabernal@gmail.com Tel: (+57) 314 310 2389 / 2445054









behance.net/w3l

EXPOSICIONES/ RECONOCIMIENTOS

Festival ARTTEC/2017 ×

Instalación Sound color fields con Sergio Mantilla

Voltaje - Arte y Tecnologia/ 2016 🗶

Instalación Homúnculos

Premio Salón Séneca / 2015 *

Primer Puesto Animación

Que es un Extintor?

Andando / 2014 ×

Ambientes Interactivos Entanglement

GUAY / 2014 ×

Ilustraciones

El Mentidero / 2013 ×

Dibujos y escultura

IDIOMAS

Español 00000000

Inglés 000000000

INTERESES



















EDUCACIÓN

2012 - 2017

Universidad de los Andes Maestro en Arte

Énfasis en Medios electrónicos y artes del tiempo

2011 - 2016

Universidad de los Andes (O)

Diseño

Énfasis en comunicación

EXPERIENCIA

+ 2017

FoxTelecolombia

Graficador - Graficación, Animación y edición de video para clientes y productos audiovisuales.

+ 2016

Háptica

Freelance - Animación y edición de video

+ 2015-2016

Seguros Bolívar

Consultor - Diseño de modelo educativo y sistema de medición del aprendizaje para niños de zonas rurales

+ 2015-2016

Dapac Group S.A

Diseño Gráfico - Diseño de publicidad Feria del Hogar

+ Mayo 2013

Eduardo Restrepo Producciones

Modelado 3D - Comercial HTC Desire 500

HABILIDADES



Touchdesigner









Photoshop

3ds Max

Premiere Pro After Effects





Unreal Ĕngine

Processing

Rhinoceros/ Grasshopper

Videojuegos Interactivos